de: Verpackungsart: Im Beutel (Polybeutel); Blisterverpackung; Klappblister; Geschlossener Karton; Sammlerdose; Lose (ohne Verpackung); Schutzhülle/Acrylbox; Sichtfensterbox; Sonstige
fi: Pakkaustyyppi: Pussitettu (muovipussi); Läpipainopakkaus; Simpukkapakkaus; Suljettu laatikko; Keräilyrasia; Irrallinen (ei pakkausta); Suojakotelo/akryylilaatikko; Ikkunallinen laatikko; Muu
sl-SI: Vrsta pakiranja: V vrečki (polietilenski); Pretisni omot; Preklopna embalaža (clamshell); Zaprta škatla; Zbirateljska pločevinka; V rinfuzi (brez embalaže); Zaščitni etui/akrilna škatla; Škatla z oknom; Drugo
zh-CN: 包装类型: 袋装（塑料袋）; 吸塑包装; 蛤壳包装; 密闭盒; 珍藏锡盒; 散装（无包装）; 保护壳/亚克力盒; 开窗盒; 其他
ko: 패키지 유형: 백형(폴리백); 블리스터 팩; 클램쉘; 밀폐형 상자; 콜렉터 틴; 낱개(패키지 없음); 보호 케이스/아크릴 상자; 윈도우 박스; 기타
pl: Typ opakowania: Worek foliowy (polybag); Blister; Opakowanie typu clamshell; Zamknięte pudełko; Puszka kolekcjonerska; Luzem (bez opakowania); Etui ochronne/akrylowe pudełko; Pudełko z okienkiem; Inne
sv: Typ av förpackning: Påse (plastpåse); Blisterförpackning; Clamshell; Stängd låda; Samlarburk; Lös (ingen förpackning); Skyddsfodral/akryllåda; Låda med fönster; Övrigt
ro-RO: Tipul de ambalaj: În pungă (pungă de plastic); Pachet blister; Ambalaj tip scoică; Cutie închisă; Cutie metalică de colecție; Vrac (fără ambalaj); Carcasă de protecție/cutie acrilică; Cutie cu fereastră; Altele
da: Emballagetype: Pose (polypose); Blisterpakning; Clamshell; Lukket æske; Samlerdåse; Løs (ingen emballage); Beskyttelsesetui/akrylkasse; Æske med rude; Andet
es: Tipo de embalaje: Embolsado (bolsa de polietileno); Blíster; Clamshell; Caja cerrada; Lata de coleccionista; Suelto (sin embalaje); Funda protectora/caja acrílica; Caja con ventana; Otro
ru: Тип упаковки: В пакете (полиэтиленовом); Блистер; Пластиковая ракушка; Закрытая коробка; Коллекционная жестяная банка; Россыпью (без упаковки); Защитный футляр/акриловая коробка; Коробка с окном; Другое
bg-BG: Тип опаковка: В торбичка (найлонов плик); Блистерна опаковка; Опаковка тип „мида“; Затворена кутия; Колекционерска метална кутия; Свободно (без опаковка); Защитен калъф/акрилна кутия; Кутия с прозорче; Друго
el: Τύπος συσκευασίας: Σε τσάντα (polybag); Συσκευασία blister; Συσκευασία clamshell; Κλειστό κουτί; Συλλεκτικό μεταλλικό κουτί; Χύμα (χωρίς συσκευασία); Προστατευτική θήκη/ακρυλικό κουτί; Κουτί με παράθυρο; Άλλο
lt-LT: Įpakavimo tipas: Maišelis (plastikinis maišelis); Lizdinė pakuotė; Skaidri atidaroma pakuotė; Uždara dėžutė; Kolekcinė metalinė dėžutė; Be pakuotės; Apsauginis dėklas / akrilo dėžutė; Dėžutė su langeliu; Kita
pt-PT: Tipo de embalagem: Ensacado (saco de polietileno); Embalagem blister; Embalagem clamshell; Caixa fechada; Lata de colecionador; Solto (sem embalagem); Estojo protetor/caixa de acrílico; Caixa com janela; Outro
en: Packaging type: Bagged (polybag); Blister pack; Clamshell; Closed box; Collector tin; Loose (no packaging); Protective case/acrylic box; Window box; Other
zh-TW: 包裝類型: 袋裝 (塑膠袋); 泡殼包裝; 翻蓋包裝; 封閉盒裝; 收藏錫盒; 散裝 (無包裝); 保護殼/壓克力盒; 開窗紙盒; 其他
nl: Verpakkingstype: In zakje (polybag); Blisterverpakking; Clamshell; Gesloten doos; Verzamelaarsblik; Los (geen verpakking); Beschermhoes/acryldoos; Vensterdoos; Overige
th: ประเภทบรรจุภัณฑ์: บรรจุถุง (ถุงพลาสติกโพลี); บลิสเตอร์แพ็ก; แคลมเชลล์; กล่องทึบ; กล่องเหล็กสะสม; ไม่มีบรรจุภัณฑ์; เคสกันกระแทก/กล่องอะคริลิก; กล่องเจาะหน้าต่าง; อื่นๆ
sk-SK: Typ balenia: Vo vrecku (polyetylénové vrecko); Blistrový obal; Plastový vyklápací obal; Uzavretá krabica; Zberateľská plechovka; Voľné (bez obalu); Ochranné puzdro/akrylová krabica; Krabica s okienkom; Iné
tr: Ambalaj türü: Poşetli (polietilen poşet); Blister ambalaj; Kapaklı ambalaj; Kapalı kutu; Koleksiyoncu tenekesi; Dökme (ambalajsız); Koruyucu kılıf/akrilik kutu; Pencereli kutu; Diğer
hu: Csomagolás típusa: Tasakos (műanyag tasak); Bliszteres csomagolás; Kagylóhéj csomagolás; Zárt doboz; Gyűjtői fémdoboz; Ömlesztett (csomagolás nélkül); Védőtok/akril doboz; Ablakos doboz; Egyéb
nb: Emballasjetype: Pakket i pose (polybag); Blisterpakning; Clamshell-emballasje; Lukket boks; Samleboks av metall; Løs (uten emballasje); Beskyttelsesetui/akrylboks; Vindusboks; Annet
cs: Typ obalu: V plastovém sáčku; Blistrové balení; Skládací blistr (clamshell); Uzavřená krabice; Sběratelská plechovka; Volné (bez obalu); Ochranné pouzdro / akrylová krabička; Krabice s průhledem; Ostatní
pt-BR: Embalagem, tipo: Ensacado (saco plástico); Blister; Clamshell; Caixa fechada; Lata de colecionador; Solto (sem embalagem); Estojo protetor/caixa de acrílico; Caixa com visor; Outros
fr: Type d'emballage: En sac (sac en plastique); Emballage sous blister; Coque; Boîte fermée; Boîte métallique de collection; En vrac (sans emballage); Boîtier de protection/boîte en acrylique; Boîte à fenêtre; Autre
vi: Loại bao bì: Đóng túi (túi poly); Vỉ nhựa; Hộp nhựa vỏ sò; Hộp kín; Hộp thiếc sưu tầm; Để rời (không đóng gói); Hộp bảo vệ/hộp acrylic; Hộp có cửa sổ; Khác
hr-HR: Vrsta pakiranja: U vrećici (polietilenska vrećica); Blister pakiranje; Preklopna ambalaža (Clamshell); Zatvorena kutija; Kolekcionarska limenka; U rinfuzi (bez ambalaže); Zaštitna kutija / akrilna kutija; Kutija s prozorom; Ostalo
it: Tipo di imballaggio: In sacchetto (sacchetto di plastica); Confezione blister; Clamshell; Scatola chiusa; Scatola da collezione in latta; Sfuso (senza imballaggio); Custodia protettiva/scatola in acrilico; Scatola con finestra; Altro
ja: パッケージタイプ: 袋入り (ポリ袋); ブリスターパック; クラムシェル; クローズドボックス; コレクター缶; バラ (パッケージなし); 保護ケース/アクリルボックス; ウィンドウボックス; その他